【裁判字號】    90,交易,44
【裁判日期】    900313
【裁判案由】    過失致死
【裁判全文】
臺灣雲林地方法院刑事判決
    公  訴  人  臺灣雲林地方法院檢察署檢察官
    被      告  甲○○
右列被告因過失致死案件，經檢察官提起公訴（八十九年度偵字第三二九六號），本
院判決如左：
    主  文
甲○○因過失致人於死，處有期徒刑伍月，如易科罰金，以參佰元折算壹日。緩刑參
年。
    事  實
一、甲○○於民國八十九年七月二十三日晚上七時五十分許，駕駛車號Ｎ５－４７１
    ９號自小客車，沿雲林縣斗六市○○路由南往北方向行駛，途經該路與西平路之
    交岔路口，左轉西平路欲往莿桐方向行駛時，原應注意汽車行駛時，應注意車前
    狀況，並隨時採取必要之安全措施，且依當時天候為雨天、夜間有照明、路面溼
    潤、無缺陷、無障礙物及號誌正常動作等客觀環境判斷，亦無不能注意之情事。
    詎甲○○於上開交岔路口左轉時，僅注意右側來車，疏未注意車前狀況，適有行
    人張榮茂由該處路口，自西平路北側穿越西平路欲往虎溪路方向前進，甲○○見
    狀時已煞車不及，致其自小客車左前側車頭處撞及張榮茂，致張榮茂倒地後，受
    有頭部外傷及其合併症之傷害，引發多器官功能衰竭，經送醫緊急救治，延至同
    年八月四日晚上十時二十七分許不治死亡。甲○○於肇事後，隨即以電話報警，
    並於警員到達現場時，自首犯罪，而接受裁判。
二、案經被害人張榮茂之子乙○○訴由雲林縣警察局斗六分局報請臺灣雲林地方法院
    檢察署檢察官偵查及該署檢察官據報相驗後自動簽分偵查起訴。
    理  由
一、訊據被告甲○○，對於右揭時、地駕車不慎撞及被害人張榮茂，造成被害人死亡
    等情不諱，核與告訴人乙○○所指訴被害人因本件車禍死亡，及證人彭炳萊證述
    之情節相符，並有道路交通事故調查報告表及現場照片二幀等物在卷可資佐證。
    而被害人張榮茂確係因本件車禍受傷死亡，亦經臺灣雲林地方法院檢察署檢察官
    督同檢驗員相驗屬實，製有驗斷書、相驗屍體證明書、勘驗筆錄等及相驗照片九
    幀附於臺灣雲林地方法院檢察署八十九年度相字第五一三號卷宗可稽。
二、按汽車行駛時，駕駛人應注意車前狀況，並隨時採取必要之安全措施，道路交通
    安全規則第九十四條第三項定有明文。本件被告駕駛車輛自應注意上開規定，小
    心駕駛謹慎為之，且依當時天候為雨天、夜間有照明、路面溼潤、無缺陷、無障
    礙物及號誌正常動作等客觀環境判斷，亦無不能注意之情事。詎甲○○左轉時，
    僅注意右側來車，疏未注意車前狀況，為肇致本件事故之原因，其行為顯有過失
    。又被害人張榮茂確因本件車禍死亡，故被告之上開過失行為，與被害人張榮茂
    之死亡結果間，具有相當因果關係。本件事證明確，被告過失犯行堪以認定。
三、核被告所為，係犯刑法第二百七十六條第一項之過失致人於死罪。被告於肇事後
    ，於偵查犯罪機關尚未發覺犯罪前，即以行動電話報案，業據其供明在卷，並於
    警員前往處理時，向該警員自首肇事，亦有證人即前往現場處理之警員彭炳萊之
    報告書可稽，而接受裁判，應依法減輕其刑。爰審酌被害人張榮茂因本件車禍死
    亡，損害不輕，惟念被告年紀尚輕，並無犯罪前科紀錄，素行尚良好，且被告於
    肇事後隨即報警處理，並已與被害人家屬以新臺幣二百六十萬元達成民事和解，
    有雲林縣斗六市調解委員會調解書可參，另參酌被告過失程度之輕重，暨其犯後
    坦認犯行，態度尚佳等一切情狀，量處如主文所示之刑，以資懲儆。又按刑法第
    四十一條：「犯最重本刑為三年以下有期徒刑以下之刑之罪，而受六月以下有期
    徒刑或拘役之宣告，因身體、教育、職業或家庭關係，執行顯有困難者，得以一
    元以上三元以下折算一日，易科罰金」，已於九十年一月十日經總統公布修正為
    第四十一條第一項前段：「犯最重本刑為五年以下有期徒刑以下之刑之罪，而受
    六月以下有期徒刑或拘役之宣告，因身體、教育、職業或家庭關係或其他正當事
    由，執行顯有困難者，得以一元以上三元以下折算一日，易科罰金」，於同年月
    十二日生效。本件被告犯罪日期在前述法律修正前，犯罪後法律已有變更，依刑
    法第二條第一項前段，應適用裁判時之刑法第四十一條第一項前段規定併予諭知
    易科罰金之折算標準。末查被告前未曾受有期徒刑以上刑之宣告，有臺灣雲林地
    方法院檢察署刑案資料查註紀錄表及臺灣高等法院被告全國前案紀錄表各一份在
    卷可按，其偶因過失罹犯本罪，犯後復深知悔悟，經受此科刑宣告教訓之後，當
    益知警惕，而無再犯之虞，本院綜合各情，認對其所宣告之刑，以暫不執行為適
    當，爰併宣告緩刑三年，以勵來茲而啟自新。
據上論斷，應依刑事訴訟法第二百九十九條第一項前段，刑法第二條第一項前段、第
二百七十六條第一項、第六十二條前段、第四十一條第一項前段、第七十四條第一款
，罰金罰鍰提高標準條例第一條前段、第二條，判決如主文。
本案經檢察官劉仁慈到庭執行職務。
中      華      民      國      九十      年      三      月    十三    日
                                        臺灣雲林地方法院刑事第一庭
                                            法  官  廖  國  勝
右正本證明與原本無異。
如不服本判決，應於判決送達後十日內向本院提出上訴狀( 應附繕本 )。
                                            書記官  顏  錦  清
中      華      民      國      九十      年      三      月    十三    日
刑法第二百七十六條第一項
因過失致人於死者，處二年以下有期徒刑、拘役或二千元以下罰金。


司法院資訊處製作；財團法人民間司法改革基金會備份。
